臺灣屏東地方法院刑事判決　　　　　　　　　　　　　九十一年度易緝字第三八號
　　公　訴　人　臺灣屏東地方法院檢察署檢察官
　　被　　　告　甲○○
右列被告因妨害兵役案件, 經檢察官提起公訴（九十年度偵字第七０一二號），本院
判決如左：
    主  文
甲○○後備軍人，居住處所遷移，無故不依規定申報，致使教育召集令無法送達，處
有期徒刑參月，如易科罰金，以參佰元折算壹日。緩刑貳年。
    事  實
一、甲○○係屏東縣團管部所屬後備軍人，並為海軍陸戰隊部隊教育召集應召員，原
    住屏東市○○里○○街二二二號七樓之一，明知居住處所遷移，應向戶政機關申
    報，竟於民國九十年八、九月間遷出上開處所後，搬至高雄市○○區○○街六六
    號居住，卻未依規定申報戶口，致使屏東縣團管區司令部所發指定應於九十年九
    月二十四日八時，前往高雄市○○區○○路一號勝利營區報到之編號００五七號
    教育召集令，無法送達予其本人。
二、案經屏東縣團管區司令部移送臺灣屏東地方法院檢察署檢察官偵查起訴。甲○○
    於本院審理中逃匿，經發佈通緝，始於九十一年五月四日為警緝捕歸案。
    理  由
一、被告甲○○矢口否認有何違反妨害兵役治罪條例之犯行，辯稱：伊並未接獲教育
    召集令，因屏東市的房子被拍賣，而在九十年八、九月間搬至高雄市居住，又因
    父親中風住院，沒有馬上辦理遷移戶口事宜，但在九十年十月間已向高雄市前金
    區戶政事務所申報戶口等語。然查，被告甲○○為後備軍人，其居住處所遷移，
    不依規定申報致使教育召集令無法送達之事實，有教育召集令、召集令交付通知
    書、團管區司令部列管後備軍人遷出未報年籍表各一紙在卷可稽，又被告直至九
    十年十二月七日止，其戶籍地仍為屏東市○○里○○街二二二號七樓之一之事實
    ，亦有屏東市戶政事務所傳真簡便行文表一份在卷可按，是其上開所辯，顯係卸
    責之詞，不足採信，被告於上開教育召集令送達時，確有居住處所遷移，卻無故
    不依規定申報之情事，本件事證明確，被告犯行堪以認定。
二、核被告甲○○所為，係犯妨害兵役治罪條例第十一條第三項、第一項第三款之罪
    ，應依同條例第七條第一項科刑。爰審酌被告素行、犯罪動機、目的、手段及犯
    後態度等一切情狀，量處如主文所示之刑，並諭知易科罰金之折算標準。末查，
    被告甲○○前未曾受有期徒刑以上刑之宣告，此有臺灣屏東地方法院檢察署刑案
    資料查註紀錄表、臺灣高等法院被告全國前案紀錄表各一紙在卷可參，經此次科
    刑後，當知所警惕，亦無再犯之虞，本院認其所受之宣告刑，以暫不執行為適當
    ，併予宣告緩刑二年，以啟自新。
據上論斷，應依刑事訴訟法第二百九十九條第一項前段，妨害兵役治罪條例第十一條
第三項、第一項第三款、第七條第一項，刑法第十一條前段、第四十一條第一項前段
、第七十四條第一款，罰金罰鍰提高標準條例第二條，判決如主文。
本案經檢察官莊啟勝到庭執行職務。
中      華      民      國    九十一    年      六      月     二十     日
                                臺灣屏東地方法院刑事第三庭
                                    審判長法  官黃國永
                                          法  官余德正
                                          法  官陳姵君
右正本證明與原本無異。
如不服本判決應於收受本判決後送達後十日內向本院提出上訴書狀，其未敘述上訴理
由者，並得於提起上訴後十日內向本院補提理由書狀（均須按他造當事人之人數附繕
本 ）「切勿逕送上級法院」
                                          書記官   蔡德章
中      華      民      國    九十一    年      六      月     二十     日
得上訴
附錄：
妨害兵役治罪條例第七條
意圖避免教育召集或勤務召集，而有左列行為之一者，處三年以下有期徒
刑：
一  捏造免役、除役、轉役或免除召集原因者。
二  故意毀傷身體者。
三  無故拒絕接受召集令者。
四  無故逾應召期限二日者。
五  使人頂替本人應召者。
無故不參加點閱召集，或意圖避免點閱召集，而有前項第一款至第三款及
第五款行為之一者，處一年以下有期徒刑、拘役或三百元以下罰金。
